【裁判字號】    90,上易,488
【裁判日期】    900607
【裁判案由】    詐欺
【裁判全文】
臺灣高等法院高雄分院刑事判決                      九十年度上易字第四八八號
    上 訴 人   乙○○
    即 被 告
    選任辯護人 蔡建賢
右上訴人因詐欺案件，不服臺灣高雄地方法院八十九年度易字第五二七二號中華民國
九十年二月二日第一審判決（起訴案號：臺灣高雄地方法院檢察署八十九年度偵字第
二二九九二號），提起上訴，本院判決如左：
      主  文
上訴駁回。
乙○○緩刑參年。
      事  實
一、乙○○在高雄市鹽埕區○○○路一四○號經營「鳳基資訊實業有限公司」（下稱
    鳳基公司），竟意圖自己不法之所有，於民國八十六年十二月十五日在鳳基公司
    ，向甲○○佯稱可以其名義代為投資台北某家固網公司等語，致甲○○陷於錯誤
    而交付新臺幣（下同）三十萬元，交由乙○○以其名義參與投資。事後經甲○○
    未見投資之相關資料，一再追問始知並未投資任何固網公司，屢次催討均不獲清
    償，其所經營之鳳基公司亦結束營業，甲○○始知受騙。
二、案經甲○○訴請台灣高雄地方法院檢察署檢察官偵查起訴。
    理  由
一、訊據上訴人即被告乙○○固不諱言曾向告訴人甲○○收取三十萬元之事實，惟矢
    口否認有何詐欺犯行，辯稱：我是向甲○○借錢去投資我的公司，我沒有詐欺之
    故意云云。經查：右揭事實，業據告訴人甲○○指訴綦詳，被告於偵查亦曾供認
    ：「（在八十六年十二月十五日向告訴人說要投資電腦公司借款三十萬元？）是
    的」、「（問：為何不還？）她當時是投資，請她寬延還款期限」（見偵查卷第
    十六頁背面及第十七頁）「那家公司不存在，是私下幾人籌備，後來不歡而散」
    等語（見偵查卷第二十頁背面），且被告於偵查中對告訴人所供稱：「我當時是
    投資台北的公司，被告都沒有告訴我公司名稱，而且還說如果營運不好，三十萬
    元他全數還我」等語時亦不否認（見偵查卷第十六頁背面），顯見告訴人指訴上
    開款項係投資款，尚非無據；被告嗣後翻異前詞改稱該筆款項係為借款云云，顯
    非可採；則被告既稱欲投資固網公司，竟無法交代該公司之設立、籌備情形，又
    無法交代款項之流向，足見被告係以投資固網公司名義之詐術，使告訴人陷於錯
    誤而交付借款三十萬元至明，被告所辯顯係事後卸責之詞，不足採信，此外，復
    有本票三紙、原審法院民事裁定一份在卷可稽，本件事證明確，被告犯行洵堪認
    定。
二、核被告乙○○所為，係犯刑法第三百三十九條第一項之詐欺取財罪。
三、原審因而適用刑法第三百三十九條第一項、罰金罰鍰提高標準條例第一條前段之
    規定，並審酌被告犯罪之動機、目的、手段，其品性、生活狀況、智識程度、犯
    罪所生之損害，及犯後一再飾詞圖卸刑責，未見悔意，迄未與告訴人達成和解等
    一切情狀，量處有期徒刑柒月。其認事用法，均無不合，量刑亦屬適當，被告上
    訴意旨，仍執陳詞否認犯罪，指摘原判決不當，並無理由，應予駁回。
四、又被告乙○○前未曾受有期徒刑以上刑之宣告，此有台灣高雄地方法院檢察署刑
    案資料查註記錄表在卷足憑，其於本院審理中業與告訴人達成和解，亦有和解書
    一份附卷足憑，被告經此刑之宣告後，應知警惕而無再犯之虞，本院認以暫不執
    行其刑為適當，爰併宣告緩刑三年，用啟自新。
據上論結，應依刑事訴訟法第三百六十八條、刑法第七十四條第一款，判決如主文。
本案經檢察官陳惠珠到庭執行職務。
中    華    民    國      九十      年       六       月     七     日
                              臺灣高等法院高雄分院刑事第七庭
                         審判長法官  王光照
                                        法官  黃仁松
                                        法官  黃憲文
右正本證明與原本無異。
不得上訴。
                                      書記官  黃玉珠
中    華    民    國      九十      年       六       月    十一    日
附錄：本判決論罪科刑法條：
刑法第三百三十九條第一項
意圖為自己或第三人不法之所有，以詐術使人將本人或第三人之物交付者，處五年以
下有期徒刑、拘役或科或併科一千元以下罰金。
                                                                  Ｊ


司法院資訊處製作；財團法人民間司法改革基金會備份。
